【裁判字號】    92,交上易,63
【裁判日期】    920731
【裁判案由】    過失致死
【裁判全文】
臺灣高等法院高雄分院刑事判決                    九十二年度交上易字第六三號
    上  訴  人
    即  被  告  甲○○○
    選任辯護人  王進輝
右上訴人因過失致死案件，不服台灣高雄地方法院九十一年度交易字第六０三號中華
民國九十二年一月二十日第一審判決（起訴案號：台灣高雄地方法院檢察署九十一年
度調偵字第四八六號），提起上訴，本院判決如左：
    主  文
上訴駁回。
    事實及理由
一、本案經本院審理結果，認第一審判決認事用法及量刑均無不當，應予維持，並引
    用第一審判決書記載之事實、證據及理由（如附件）。
二、上訴人即被告甲○○○（下稱被告）上訴意旨以：其於民國九十一年六月二十三
    日下午五時三十五分許，駕車行經高雄縣旗山鎮○○○○○道十四公里八○○公
    尺附近，驟見被害人楊有業倒放在路上之機車，一時閃煞不及，因而撞上被害人
    楊有業之機車，但並未壓輾過被害人楊有業之身體，原審判決判處有期徒刑五月
    ，尚有未合。
三、經查：
    (一)被告於警訊供稱：「．．．我經過不慎撞到車禍現場所遺留之載瓦斯鐵塊，且
      有擦過傷者，所以我的自小貨車前才會有血跡」等語（見警卷第六頁），於偵
      查中亦供稱：「．．．經過時不小心擦撞到車禍現場所遺留之載瓦斯鐵塊，且
      有擦過傷者．．．」、「我當時很緊張，沒有注意是否有輾過」等語（見相驗
      卷第十九頁、偵查卷第十七頁反面）。又參以被告駕駛之Ｐ２－九五七０號自
      用小貨車車頭留有血跡，有照片在卷可憑（見警卷第九頁、相驗卷第四二、四
      五頁）。另經台灣高雄地方法院檢察署檢察官督同法醫師解剖被害人楊有業，
      並製作解剖紀錄報告，其中記載：「身體有疑為輪胎輾過之痕跡：1.右上肢前
      臂有多處挫傷痕跡，最大為五．五×四．二公分大小。2.右胸部至右腹部有多
      處擦傷及挫傷痕跡。3.左胸部有長條平行狀之直線挫傷痕跡，從右胸延伸至左
      胸，左腹部有擦傷痕跡，範圍約八．五×四．五公分大小。4.左上臂有規則形
      狀之瘀傷痕跡，約十四×十二公分大小。」，且依屍體驗斷圖所示，自被害人
      楊有業之右胸延伸至左胸有長條平行狀之直線挫傷痕跡，約十四公分長，間隔
      一．五公分寬（見相驗卷第五九、六八頁）。是被告駕車壓輾過被害人楊有業
      ，應堪認定。至被告嗣後原審及本院改稱有撞到被害人楊有業機車，未壓輾過
      被害人楊有業身體等語，無非事後卸責之詞，不足採信。
    (二)再本院至肇事現場即高雄縣旗山鎮○○○○○道十四公里八○○公尺處勘驗結
      果，該肇事現場前道路雖有彎道及坡度，但於前方約一百五十公尺處即可清楚
      看見肇事現場道路狀況，有本院勘驗筆錄可憑（見本院卷第三九頁）。又依高
      雄地方法院檢察署檢察官於車禍翌日（九十一年六月二十四日）下午四時許，
      至肇事現場勘驗所拍攝照片顯示（見相驗卷第二二頁），肇事現場亦視線良好
      。從而，被告所辯肇事現場因爬坡、日照強烈，致未能看見肇事現場等語，無
      可採取。被告疏未注意車前狀況及隨時採取必要之安全措施，而有過失責任自
      乙。
    (三)辯護人又辯稱依道路交通事故調查報告表事故現場圖所示，被害人楊有業倒地
      位置橫跨快慢車道，即上半身在快車道、下半身在慢車道，而被告係駕車行駛
      慢車道，當無可能輾過被害人楊有業，且依證人黃英裕於九十二年五月九日所
      證述，被告停車位置係在被害人楊有業後方，而被告亦向證人黃英裕詢問被害
      人楊有業係遭何人撞擊，足認被告並未輾過被害人楊有業等語。然依道路交通
      事故調查報告表事故現場圖所示，被害人楊有業倒地位置前方約十三．二公尺
      之慢車道上，遺落有瓦斯桶架，核與被告迭次所供稱其先撞到現場所遺留之載
      瓦斯鐵塊，再擦過被害人楊有業等語，足見被告駕車行駛慢車道，因撞及遺落
      現場之瓦斯桶架，方向偏離而壓輾過被害人楊有業身體，於理並無不合。又證
      人黃英裕於九十二年五月九日雖證述被告停車位置係在被害人楊有業後方一節
      ，因被告與證人黃英裕駕駛之車輛於車禍發生後均有移動，道路交通事故調查
      報告表事故現場圖記載已乙，而證人黃英裕於九十二年五月九日為證述時，距
      車禍發生約有一年，其記憶難期正確無誤。另被告看見被害人楊有業之際，被
      害人楊有業已倒在地上，被告向證人黃英裕詢問被害人楊有業係遭何人撞擊，
      即屬平常。是自不得因此即認被告未駕車輾過被害人楊有業。
    (四)台灣省高屏澎區車輛行車事故鑑定委員會鑑定結果，固認被告無肇事因素，有
      鑑定意見書在卷可參。但台灣省高屏澎區車輛行車事故鑑定委員會未參酌被告
      疏未注意車前狀況及隨時採取必要之安全措施，遽認被告無肇事因素，即有未
      當，自無可採。
四、原審判決以被告犯行乙確，並審酌被告無前科紀錄，有臺灣高等法院被告全國前
    案紀錄表在卷可憑，且於肇事後自首，又被告行為後雖已與被害人家屬達成和解
    ，有調解筆錄在卷可佐，但尚餘五十五萬元迄未給付等一切情狀，量處有期徒刑
    五月，並諭知易科罰金之折算標準。認事用法核無違誤，量刑亦屬相當。被告上
    訴意旨辯稱未犯罪，指摘原判決此部分不當，為無理由，應予駁回。
據上論斷，應依刑事訴訟法第三百六十八條、第三百七十三條，判決如主文。
本案經檢察官邱榮藏到庭執行職務。
中      華      民      國    九十二    年      七      月    三十一    日
                              臺灣高等法院高雄分院刑事第一庭
                                  審判長法官  曾永宗
                                        法官  邱永貴
                                        法官  郭玫利
右正本證乙與原本無異。
不得上訴。
                                  法院書記官  鄭靜芳
中    華    民    國      九十二      年      八      月    一    日
附錄本件論罪科刑法條
刑法第二百七十六條第一項：
因過失致人於死者，處二年以下有期徒刑、拘役或二千元以下罰金。


司法院資訊處製作；財團法人民間司法改革基金會備份。
